【裁判字號】    99,事聲,10138
【裁判日期】    991111
【裁判案由】    聲明異議
【裁判全文】
臺灣臺北地方法院民事裁定           99年度事聲字第10138號
異  議  人
即  債務人  甲○○
上列異議人因與債權人乙○○間確定執行費強制執行事件，對於
中華民國99年10月6日本院民事執行處司法事務官所為99年度執
聲字第19號裁定提出異議，本院裁定如下：
    主  文
異議駁回。
    理  由
一、異議意旨略以：鈞院裁定異議人應負擔執行費用額為新台幣
    （下同）380,366元，然異議人於拆除時每日到場，詳實記
    載施工人員、天數、物品、車輛等，並查詢市場價格，且其
    中拆除修補費用僅有168,660元，合計執行費應為270,026元
    ，爰為此聲明異議等語。
二、按債權人因強制執行而支出費用，得求償於債務人者，得準
    用民事訴訟法第91條第1項之規定，向執行法院聲請確定其
    數額，強制執行法第29條第1項定有明文。次按債務人負擔
    之強制執行費用，應以因強制執行所必要支出之費用為限，
    此觀強制執行法第28條第1項之規定自明。所謂已由債權人
    支出強制執行必要之費用，依同法第29條之規定，應係指為
    達到強制執行之目的，由債權人先行支出之費用而言。
三、經查：異議人未依確定判決自行將建物拆除，債權人乃執確
    定判決為執行名義聲請強制執行，經執行法院以95年度執字
    第22091號受理後，分別於95年6月2日、97年12月22日核發
    執行命令，通知異議人於文到15日內依確定判決自動履行，
    逾期即依法執行。惟異議人收受執行命令逾期仍未履行，執
    行法院乃於99年4月13日至現場履勘，並發函台北市大安地
    政事務所派員於99年7月27日至現場協助執行法院執行人員
    鑑界並強制執行完畢，業經本院調閱95年度執字第22091號
    執行卷宗查閱無訛。是異議人既未依執行法院執行命令自動
    履行拆除建物，揆諸前揭規定，債權人自得聲請強制執行，
    異議人並應負擔債權人因強制執行所支出之必要費用。則債
    權人於執行完畢後聲請裁定確定異議人應負擔之強制執行費
    用，依法並無不合。查債權人支出聲請執行費18, 866元、
    複丈費20,000元、結構技師會勘及鑑定簽證費用55, 000元
    、警員旅費7,500元、拆除修補費用20,950元，有本院自行
    收納款項統一收據、台北市地政規費及其他收入收據、報價
    單及收據為證，亦經本院調取99年度執聲字第19號執行卷宗
    查核無誤，是執行法院司法事務官以99年度執聲字第19號裁
    定確定異議人應負擔之執行費用額為380,366元，及自該裁
    定送達之翌日起至清償日止，按週年利率5%加計之利息，自
    屬適法。至異議人主張上開執行費用中拆除修補費用應為
    168, 660元而非279, 000元等情，僅檢附自製施工日記，並
    未提出相關文件佐證以實其說，尚難採信。且一般施工期限
    是否緊急、有無專業性等因素均會影響議價。是則異議人執
    此指摘原裁定不當，求為廢棄，為無理由，爰裁定如主文。
四、據上論結：本件異議為無理由，依強制執行法第30條之1、
    民事訴訟法第240條之4第3項後段，裁定如主文。
中    華    民    國    99    年    11    月    11    日
                  民事第一庭    法  官  莊訓城
以上正本係照原本作成
如不服本裁定應於送達後10日內向本院提出抗告狀，並繳納抗告
費新臺幣1,000元
中    華    民    國    99    年    11    月    11    日
                                書記官  陳俐妙

司法院資訊處製作；財團法人民間司法改革基金會備份。
